【裁判字號】    90,訴,412
【裁判日期】    900710
【裁判案由】    妨害兵役
【裁判全文】
臺灣桃園地方法院刑事判決                            九十年度訴字第四一二號
    公  訴  人  台灣桃園地方法院檢察署檢察官
    被      告  甲○○
右列被告因妨害兵役案件，經檢察官提起公訴（九十年度偵字第四一二號），本院判
決如左：
    主  文
甲○○意圖避免臨時召集，而應受召集，無故逾入營期限二日，處有期徒刑陸月，如
易科罰金，以參佰元折算壹日，褫奪公權壹年。
    事  實
一、甲○○明知其應於八十九年十二月二十三日，前往高雄縣鳳山市○○○村○○路
    一號「海軍明德訓練班」報到之「編號四六六號、符號因停回役」之臨時召集令
    乙紙，已前於同年月十六日送達其桃園縣大溪鎮○○里○○路二七三巷四八號住
    處，由其父陳湘明代為收受，並由其父口頭告知上情，詎甲○○於收受上開臨時
    召集令後，竟無故未依上開時間前往報到，並逾上開入營期限二日以上，而不參
    加上開臨時召集。
二、案經桃園縣團管區司令部移送臺灣桃園地方法院檢察署檢察官偵查起訴。
    理  由
一、訊據被告甲○○坦承於右揭時地其父收受召集令，並未依限前往報到服役等事實
    不諱，惟辯稱：伊當時未住在家中，並未收到召集令，伊父並未通知伊前往報到
    云云。然查關於其父陳湘明如何收受前開臨時召集令，並轉之被告，囑其務必準
    時前往召集地點報到等情，業據證人即被告之父陳湘明於警訊中證述明確，證人
    與被告既屬父子關係，當無憑空捏造事實，誣陷被告之虞，是被告前開所辯，無
    非臨訟飾卸之詞，不足採信。此外，復有上開臨時召集令受領回執、證明單各乙
    紙及桃園縣團管區移送書乙份，在卷可稽，足堪認定。被告犯行已臻明確，應予
    依法論科。
二、核被告所為，係犯妨害兵役治罪條例第六條第五款之意圖避免臨時召集，而有應
    受召集，無故逾入營期限二日罪。爰審酌被告明知其已收受上開臨時召集令之通
    知，竟無故不參加上開臨時召集，並已逾二日以上及被告犯罪後之態度等一切情
    狀，量處如主文所示之刑，查被告行為後，原刑法第四十一條易科罰金之規定，
    業於九十年一月四日經立法院三讀修正通過，嗣於同年月十日經總統公布施行在
    案，依修正後刑法第四十一條第一項前段規定，犯最重本刑為「五」年以下有期
    徒刑以下之刑之罪，而受六月以下有期徒刑或拘役之宣告，因身體、教育、職業
    、家庭之關係或其他正當理由，執行顯有困難，得以一元以上三元以下折算一日
    ，易科罰金，新舊法比較之結果，自以新法之規定較有利於被告，按諸刑法第二
    條第一項前段之規定，自應適用裁判時即修正後刑法第四十一條有關易科罰金之
    規定，諭知易科罰金之折算標準，並依妨害兵役治罪條例第二十六條之規定，宣
    告褫奪公權一年，以資儆懲。
據上論斷，應依刑事訴訟法第二百九十九條第一項前段，妨害兵役治罪條例第六條第
五款、第二十六條，刑法第二條第一項前段、第十一條、第三十七條第二項、修正後
刑法第四十一條第一項前段，罰金罰鍰提高標準條例第二條，判決如主文。
本案經檢察官鄭重文到庭執行職務。
中      華      民      國    九十      年      七      月      十      日
                                臺灣桃園地方法院刑事第六庭
                                    法  官   黃永定
右正本證明與原本無異。
如不服本判決，應於判決送達後十日內向本院提出上訴狀( 應附繕本 )，上訴於
臺灣高等法院。
                                    書記官   陳月桂
中        華        民        國     九十     年    七    月    十六    日
附錄法條：妨害兵役治罪條例第六條
妨害兵役治罪條例第六條
意圖避免動員召集或臨時召集，而有左列行為之一者，處六月以上、五年以下有期徒
刑：
一、捏造免役、除役、轉役、緩召、逐次召集或儘後召集原因者。
二、故意毀傷身體者。
三、緩召、逐次召集或儘後召集原因消滅後，無故逾三十日，未自動申報者。
四、無故拒絕接受召集令者。
五、應受召集，無故逾入營期限二日者。
六、使人頂替本人應召者。


司法院資訊處製作；財團法人民間司法改革基金會備份。
